【裁判字號】    95,交抗,157
【裁判日期】    950810
【裁判案由】    聲明異議
【裁判全文】
臺灣高等法院臺南分院刑事裁定         95年度交抗字第157號
抗  告  人
即 異 議人  精靈生技股份有限公司
法定代理人  甲○○○
上列抗告人因違反道路交通管理處罰條例案件，不服臺灣臺南地
方法院中華民國九十五年七月十日所為裁定（九十五年度交聲字
第五四○號），提起抗告，本院裁定如下：
    主  文
抗告駁回。
    理  由
一、本件抗告意旨略以：抗告人公司之前收到罰單時，即有通知
    呂天保等人，並將罰單寄給彼等，但抗告人公司不知道呂天
    保等人並未去繳罰鍰，後來陸續收到監理站之裁決書，至監
    理站詢問如何處理，監理站人員說等刑事判決後再用民事解
    決即可，但因為刑事自從民國（下同）九十二年起訴至今仍
    未結案，始聲明異議，期能將罰單的部分早日解決，請能更
    改罰單之被處分人，為此提起抗告云云。
二、按受處分人，不服道路交通管理處罰條例第八條主管機關所
    為之處罰，得於接到裁決書之翌日起二十日內，向管轄地方
    法院聲明異議，道路交通管理處罰條例第八十七條第一項定
    有明文；又交通法庭認其異議權已經喪失者，應以裁定駁回
    之，道路交通案件處理辦法第十八條前段亦定有明文。
三、經查
（一）本件抗告人被內政部警政署國道公路警察局逕行舉發抗告
      人所有之Ｅ5─2141號自小客車於九十一年十二月四日十
      二時四十一分許，在國道一號二四一公里北向，有「速限
      一○○公里，時速一一四公里，超速一四公里，經科學儀
      器測定」之違規事實，此有內政部警政署國道公路警察局
      警察局九十一年十二月二十五日公警局交字第ＺＤ000
      0000號舉發違反道路交通管理事件通知單附卷可稽（
      見原審卷第四十頁）。另臺南監理站因抗告人不依上述通
      知單所載期限到案繳納罰緩，遂於九十三年二月二十五日
      依道路交通管理處罰條例第三十三條第一項（裁決時舊法
      ）及違反道路交通管理事件統一裁罰基準表之規定，以嘉
      監南字第裁七四─ＺＤ0000000號裁決書裁處抗告
      人罰鍰新台幣六千元整，亦有該裁決書可按（見原審卷第
      七十七頁）。
（二）抗告人法定代理人甲○○○於原審時固供述：Ｅ5─2141
      號自小客車，係抗告人精靈生技股份有限公司於八十九年
      二月間買的等語（見原審卷第六二頁）；惟證人歐碧玉於
      九十五年七月六日原審庭訊時證稱：「（Ｅ5─2141號自
      小客車買來之後是否你在使用？）該車是我個人出錢買的
      。」、「（如果是你個人所買的，為什麼於監理站登記為
      精靈生技股份有限公司所有？）我八十八年買車是以我個
      人名義訂約的，是向陳寶仰買的，後來蘇文昌為了提昇公
      司的經營價值，要我將該車登記在精靈公司的名下」、「
      （後來車子是否都由你使用？）蘇文昌跟他的女兒有時候
      也會開，平日我也有在使用，歐治國偶而也有用，呂天保
      則沒有使用。」、「（九十一年十二月四日該車由何人使
      用？）也是我在使用」、「（當時超速被舉發，有何意見
      ？〔提示舉發單並告以要旨〕）沒有。」等語（見原審卷
      第六十三至六十四頁）。是依上開抗告人法定代理人甲○
      ○○與證人歐碧玉之供述，上開自小客車所有者究竟誰屬
      ，尚有爭議，雖證人歐碧玉亦因侵占該自小客車，業經臺
      灣臺南地方法院檢察署於九十二年六月十七日，以九十一
      年偵字第八五三六號起訴在案，有該起訴書附卷可稽（見
      原審卷第四至十二頁）；並正由原審受理中，亦有原審九
      十二年度易字第八七○號呂天保、歐碧玉侵占等案刑事卷
      附卷可參。惟該Ｅ5─2141號自小客車既係登記於抗告人
      名義，且該自小客車亦有上開違規之情事，並經臺南監理
      站予以裁罰，該裁罰之裁決書並已於九十三年三月三日送
      達抗告人，此有臺南郵局掛號回執一紙附卷可按（見原審
      卷第七十八頁），則自九十三年三月三日送達之翌日（即
      九十三年三月四日）起算，依前開之規定，並加計二日之
      在途期間，其異議期間應算至九十三年三月二十五日即已
      屆滿。但抗告人卻遲至九十五年四月二十六日始具狀聲明
      異議，此有抗告人於原審之聲明異議書狀及其上之收文章
      戳附卷可參（見原審卷第二頁），業已逾法定聲明異議期
      間，顯然不合法律上開程式。是原審駁回抗告人之聲明異
      議，本院經核原裁定於法並無不合，抗告人抗告意旨，猶
      執上開事由，指摘原裁定不當，顯係有所誤認，其抗告為
      無理由，應予駁回。至於抗告人與違規人歐碧玉間就本件
      裁罰而生糾葛，則係應另尋其他法律途徑予以解決之問題
      ，併此敘明。
據上論結，應依道路交通案件處理辦法第26條，刑事訴訟法第41
2條，裁定如主文。
中    華    民    國    95    年    8     月    10    日
                  刑事第一庭    審判長法  官  黃崑宗
                                      法  官  蔡長林
                                      法  官  田平安
以上正本證明與原本無異。
不得再抗告。
                                      書記官  劉岳文
中    華    民    國    95    年    8     月    15    日


司法院資訊處製作；財團法人民間司法改革基金會備份。
